臺灣高雄地方法院刑事判決　　　　　　　　　　　　九十一年度訴字第二七三五號
　　公　訴　人　臺灣高雄地方法院檢察署檢察官
　　被　　　告　甲○○
　　被　　　告　乙○○
右列被告因搶奪案件，經檢察官提起公訴（九十一年度偵字第一七九七四號），本院
判決如左：
    主  文
甲○○、乙○○共同意圖為自己不法之所有，而搶奪他人之動產，均處有期徒刑拾月
。均緩刑伍年，緩刑期間均付保護管束。
    事  實
一、甲○○、乙○○二人為熟識之朋友，且經常一起出遊，於民國九十一五月三十日
    下午二十三時三十分許，相約在高雄市新興區新興市場某處海產店附近，甲○○
    因缺錢花用，見丙○○與友人徒步行走，有機可趁，而竟萌生歹念提議行搶，與
    乙○○共同基於意圖為自己不法所有之搶奪犯意，並基於犯意之聯絡及行為之分
    擔，由乙○○騎乘其所有車牌號碼ＸＷＩ─七五七號重型機車搭載被告甲○○，
    並以口罩遮住車牌，騎至高雄市○○區○○路十號前，趁丙○○不備之際，從後
    方出手搶奪丙○○揹於右肩之黑色手提包一只，內有現金新台幣（下同）九百元
    、國民身分證一枚、健保卡一枚、駕駛執照一枚、金融卡三枚、諾基亞牌三三一
    ０型行動電話一支等物，二人得手後迅即逃離現場，騎至甲○○住處騎樓，取出
    皮包內之現款朋分花用，行動電話由甲○○取走，其餘證件則丟棄在高雄市三民
    區○○○路與同盟路口附近之公園草地上。嗣許家論將上開搶來之行動電話以八
    百元價格賣予不知情之高雄市三民區○○○路「瑩全通訊行」老板黃福川，黃福
    川再以一千二百元價格轉售予不知情之蕭元嘉再轉讓予孫右承使用。迨於九十一
    年七月二十三日下午十九時五十分許，在高雄市○○區○○街三九九號為警循線
    查獲。
二、案經高雄市政府警察局刑事警察大隊移送台灣高雄地方法院檢察署檢察官偵查起
    訴。
    理  由
一、右開犯罪事實，業據被告甲○○於警、偵訊及本院審理中自白不諱，核與被害人
    丙○○於警訊中指訴情節相符，且有證人黃福川、蕭元嘉於警、偵訊中證稱：丙○○所有之上開諾基亞牌三三一０型行動電話一支，確係所經營之「瑩全通訊行
    」向被告甲○○以八百元之價格所買得，再轉賣予蕭元嘉等語可憑，且有贓物認
    領保管單、扣押筆錄、台灣大哥大股份有限公司雙向通聯資料查詢表、照片、搶
    奪報案單等附卷足稽。是被告甲○○之自白與事實相符，其罪證明確，犯行堪以
    認定。至訊據被告乙○○於偵訊及本院審理中均矢口否認犯行，辯稱其未與被告
    甲○○共同行搶，僅應被告甲○○之要求放慢車速，之後感覺車身稍稍晃動了一
    下，就聽到有人大喊「搶劫」云云。然查，被告甲○○搶得丙○○所有之現金九
    百元後，隨即與被告乙○○返回其住處，並將其中四百元分給被告乙○○等情，
    迭經被告乙○○於警、偵訊及本院審理中所坦承，核與被告甲○○所陳相符。苟
    被告乙○○不知被告甲○○下手行搶之事，被告甲○○在需錢使用之情形下，何
    必主動將搶得款項分給被告乙○○？被告乙○○所辯，已與常情不合。況且，被
    告乙○○係騎乘車號ＸＷＩ─七五七號重型機車搭載被告甲○○，而被告乙○○
    又於警、偵訊中均供稱，被告甲○○曾要求其放慢車速等語，惟被告甲○○係於
    晚間十一時三十分許邀被告乙○○出遊，深夜市區車輛本已稀少，且平均車速較
    快，被告甲○○突然要求被告乙○○放慢車速，被告乙○○竟毫無疑問，亦未詢
    及原因，實非尋常。又，案發當晚，丙○○係與七、八名男女並有小孩同行等情
    ，亦據被告甲○○於警訊中供明在卷屬實。如被告甲○○行搶當時未告知騎乘機
    車之被告乙○○，被告乙○○僅放慢車速，焉能精準靠近該一行人中之被害人丙○○，而使被告甲○○得以順利得手？再者，與被害人同行者既有多人，苟非被
    告乙○○在被告甲○○搶畢後之第一時間隨即加速逃逸，該同行者當不至於均無
    人能攔阻被告之理。此外，被告乙○○騎乘車號ＸＷＩ─七五七號重型機車搭載
    被告甲○○行搶之時，其車牌係由被告甲○○以口罩遮住乙節，亦據被告乙○○
    於警訊中供承屬實。倘被告乙○○未事先與被告甲○○計畫搶奪事宜，何能任由
    被告甲○○以口罩遮住車牌而毫不聞問？由被告乙○○與被告甲○○行搶過程均
    配合順暢之情形觀之，被告乙○○與被告甲○○在案發當時已有犯意聯絡與行為
    分擔至明。且被告甲○○與被告乙○○為認識近半年之友人，素無仇隙，更無誣
    指構陷被告乙○○之必要，是被告乙○○於警訊中供承其與被告甲○○共同騎乘
    機車搶奪被害人丙○○所有皮包等自白（見警卷第六頁背面），核與被告甲○○
    迭於警、偵訊及本院審理中所供稱其係與被告乙○○共同行搶等語相符，是被告
    乙○○於警訊中之自白，應與事實相符，堪予採信。是被告乙○○事後於偵查及
    本院審理中翻異警訊供詞，否認知情並共同下手行搶，乃為事後卸責之詞，顯不
    足採信。本件事證明確，被告二人之搶奪犯嫌洵堪予認定。
二、核被告甲○○、乙○○所為，均係犯刑法第三百二十五條第一項之普通搶奪罪。
    渠等就上開搶奪犯行，有犯意之聯絡及行為之分擔，均為共同正犯。爰審酌渠等
    均正值年輕力壯之年，身體健全，竟不謀正途賺取所用，好逸惡勞，反視弱勢婦
    女為俎肉，趁被害人在深夜疏未防備之際，以飛車搶奪之方式公然於街道出手搶
    奪被害人財物，致被害人身心受創甚鉅，生活安全感遭破壞殆盡，嚴重危害社會
    治安，惡性實屬非輕。惟同時考量被告甲○○於犯罪後尚能坦認犯行，態度堪稱
    良好，及被告乙○○亦能表示悔意，且有心向學等一切情狀，量處如主文所示之
    刑。末查，被告甲○○、乙○○前均未曾受有期徒刑以上刑之宣告，此有臺灣高
    等法院全國前案紀錄表及臺灣高雄地方法院檢察署刑案資料查註紀錄表在卷可參
    ，其因一時貪慾，欠缺考慮，致觸犯本件犯行，經此次科刑教訓後，應知警惕而
    無再犯之虞，且被告甲○○年僅二十一歲，被告乙○○甫年滿十八歲，正值人生
    精華階段，本院認為前開對其宣告之刑，以暫不執行為適當，併予宣告緩刑五年
    ，緩刑期內併付保護管束，以啟自新，並期矯正其偏差之價值觀。
據上論斷，應依刑事訴訟法第二百九十九條第一項前段，刑法第二十八條、第三百二
十五條第一項、第七十四條第一款、第九十三條第一項，判決如主文。
本案經檢察官陳登燦到庭執行職務。
中    華    民    國    九十一    年      十一      月        四        日
                                  臺灣高雄地方法院刑事第七庭
                                      法  官  汪  怡  君
右為正本，係照原本作成，證明與原本無異。
如不服本判決，應於送達後十日內，向本院提出上訴狀。
                                      書記官  李  梅  芬
中    華    民    國    九十一    年      十一      月        四        日
